臺灣板橋地方法院刑事判決　　　　　　100年度交訴字第113號
公　訴　人　臺灣板橋地方法院檢察署檢察官
被　　　告　陳信彰
選任辯護人　林永勝律師
上列被告因公共危險等案件，經檢察官提起公訴（100年度偵字
第5201號），因被告於準備程序進行中就被訴事實均為有罪之陳
述，經本院合議庭裁定由受命法官獨任進行簡式審判程序，並判
決如下：
    主  文
陳信彰服用酒類，不能安全駕駛動力交通工具而駕駛，處有期徒
刑參月；又駕駛動力交通工具肇事，致人死亡而逃逸，處有期徒
刑柒月；又過失致人於死，處有期徒刑拾月。應執行有期徒刑壹
年陸月。緩刑伍年，並應向公庫支付新臺幣拾伍萬元。
    事  實
一、陳信彰於民國100 年2 月13日中午12時20分許，在新北市○
    ○區○○路之「大樹林鵝肉店」餐廳飲用酒類後，已達於不
    能安全駕駛動力交通工具之程度，竟仍駕駛車號9C-5353 號
    自小客車沿新北市○○區○○路二段往桃園方向行駛，於同
    日下午3 時10分許，行經新北市○○區○○路二段458 號前
    ，本應注意汽車駕駛人酒精濃度超過規定標準者，不得駕車
    ，又汽車行駛時，應注意車前狀況，並隨時採取必要之安全
    措施，而依當時情形，天候陰，日間自然光線，路面無缺陷
    ，並無不能注意情事，竟因酒後駕駛能力嚴重減退，先與劉
    興龍所駕駛之車號6G-6985 號小客車發生碰撞（劉興隆未成
    傷）後，仍繼續前行，嗣行至中正路478 號前時，適行人李
    文達站立於該處撥打行動電話，因閃避不及而遭陳信彰所駕
    駛之上揭自小客車撞擊，並因撞擊力道甚大，李文達遭彈飛
    後撞上李挺峽停放於中正路486 號前之車號0872-DP 號休旅
    車尾門處，當場因胸腹腔內出血致出血性休克死亡。詎陳信
    彰於駕車肇事致人死傷後，竟未即時下車對傷者施以救治，
    或通知員警、救護人員到場處理，仍逕自駕車逃逸離去，於
    行至中正路538 號前（即中正路與二鬮路交岔路口），又接
    續撞擊於該處停等紅燈之王邵斌所駕駛之車號5N-7879 號小
    客車、鄭明峰所駕駛之車號IL-7500 號小客車（王紹斌、鄭
    明峰均未成傷），及吳豊美停放路旁之車號9381-KL 號自小
    客車，方行停止。經警據報趕赴現場處理，並於同日15時27
    分許對陳信彰施以呼氣所含酒精濃度測試，測得其呼氣所含
    酒精濃度達每公升1.03毫克，始查悉上情。
二、案經臺灣板橋地方法院檢察署檢察官自動檢舉偵查起訴。
    理  由
一、本案被告陳信彰所犯係死刑、無期徒刑、最輕本刑為3 年以
    上有期徒刑或高等法院管轄第一審案件以外之罪，其於準備
    程序中就被訴事實均為有罪之陳述，經本院告知簡式審判程
    序之旨，並聽取檢察官、被告及辯護人之意見後，經合議庭
    裁定由受命法官獨任進行簡式審判程序，合先敘明。
二、上揭犯罪事實，業據被告於本院審理中坦承不諱，核與證人
    呂志盛、鍾燕盛、劉興龍、李挺峽、王紹斌、鄭明峰、吳豊
    美於警詢中之證言，及證人呂志盛、鍾燕盛於偵查中之證言
    大致相符，並有汽機車駕駛人酒後生理協調平衡檢測紀錄表
    1 紙（100 年度相字第242 號卷第34頁）、刑法第一百八十
    五條之三案件測試觀察紀錄表1 紙（同上相卷第35頁）、道
    路交通事故當事人酒精測定紀錄表1 紙（同上相卷第73頁）
    、道路交通事故現場圖2 紙（同上相卷第52、53頁）、道路
    交通事故調查報告表（一）（二）各1 紙（同上相卷第54至
    56頁）、案發現場及車損照片32張（同上相卷第57至72頁）
    、臺灣板橋地方法院檢察署相驗屍體證明書1 紙（同上相卷
    第85頁）、臺灣板橋地方法院檢察署檢驗報告書1 份（同上
    相卷第86至92頁）、相驗照片55張（同上相卷第102 至129
    頁）附卷可參，應認被告上揭自白，核與事實相符。綜上，
    本件事證明確，被告上揭犯行，應堪認定，自應依法論科。
三、核被告所為，係犯刑法第185 條之3 之服用酒類不能安全駕
    駛動力交通工具而駕駛罪、同法第185 條之4 之肇事致人死
    亡而逃逸罪、同法第276 條第1 項過失致死罪。被告所犯上
    開3 罪，犯意各別，行為互殊，應予分論併罰。被告酒醉駕
    車，因而肇事致人死亡，應依道路交通管理處罰條例第86
    條第1 項之規定，就其所犯過失致人於死罪部分加重其刑。
    爰審酌被告明知酒精成分對人之意識能力具有不良影響，酒
    後駕車對一般往來之公眾及駕駛人自身皆具有高度危險性，
    既漠視自己安危，復枉顧公眾安全，而於服用酒類後之呼氣
    酒精濃度達每公升1.03毫克，已處於不能安全駕駛動力交通
    工具之狀態，猶駕駛自小客車行駛於道路，致生本件車禍事
    故且致被害人李文達死亡，造成無可彌補之生命損害，並於
    肇事後未停留於現場，反逕行駕車離去，其過失程度及犯罪
    所生之危害均屬重大，嚴重危害行車安全，並兼衡被告並無
    經法院為有罪判決確定之前科紀錄，有臺灣高等法院被告前
    案紀錄表在卷可參，素行尚佳，犯後坦承犯行，態度良好，
    並已與被害人之家屬李福、李冠佑達成調解，其2 人並均具
    狀表示宥恕被告之意，有刑事陳報狀、新北市三峽區調解委
    員會調解筆錄各1 份（100 年度偵字第5201號卷第7 至9 頁
    ），又被告就造成劉興龍、李挺峽、王紹斌、鄭明峰、吳豊
    美車輛損壞部分，亦均與上揭車主達成和解，有和解書5 紙
    （同上偵卷第14至16、18、19頁）在卷可查，堪認被告已盡
    力填補其所造成之損害，應認其尚有悔意，及檢察官求刑範
    圍等一切情狀，分別量處如主文所示之刑，並定其應執行刑
    ，以示懲儆。
四、查被告前未曾因故意犯罪受有期徒刑以上刑之宣告，有臺灣
    高等法院被告前案紀錄表佐卷可考，其因一時失慮致罹刑典
    ，然其已坦承犯行，知所悔悟，並就過失致死罪部分，與上
    揭被害人之家屬成立調解，經此偵審教訓，當知所警惕，而
    無再犯之虞，本院認所宣告之刑以暫不執行為適當，依刑法
    第74條第1 項第1 款之規定，宣告緩刑5 年，用啟自新，再
    因被告所為，事涉對於公益之危害，併依刑法第74條第2 項
    第4 款之規定，命被告向公庫支付新臺幣15萬元。
據上論斷，應依刑事訴訟法第273 條之1 第1 項、第299 條第1
項前段，刑法第185 條之3 、第185 條之4 、第276 條第1 項、
第51條第5 款、第74條第1 項第1 款、第2 項第4 款，刑法施行
法第1 條之1 第1 項、第2 項前段，判決如主文。
本案經檢察官李美金到庭執行職務。
中    華    民    國   100    年    6     月    30    日
                      交通法庭  法  官  張誌洋
以上正本證明與原本無異
如不服本判決應於送達後10日內向本院提出上訴狀
                                書記官  張桐嘉
中    華    民    國   100    年    6     月    30    日
附錄本案論罪科刑法條全文：
中華民國刑法第185條之3
服用毒品、麻醉藥品、酒類或其他相類之物，不能安全駕駛動力
交通工具而駕駛者，處 1 年以下有期徒刑、拘役或科或併科 15
萬元以下罰金。
中華民國刑法第185條之4
（肇事遺棄罪）
駕駛動力交通工具肇事，致人死傷而逃逸者，處 6 月以上 5 年
以下有期徒刑。
中華民國刑法第276條
（過失致死罪）
因過失致人於死者，處 2 年以下有期徒刑、拘役或 2 千元以下
罰金。
從事業務之人，因業務上之過失犯前項之罪者，處 5 年以下有
期徒刑或拘役，得併科 3 千元以下罰金。